Inventaris van het archief van het Nederlandse Gezantschap in Italie, 1911-1940
Nationaal Archief, Den Haag
- Eerste deel, a.
  - Stukken van bijzondere aard, II.
    - IIB. Taak
      - Economie, migratie, arbeid, 6.
        - Economie, 6.1
          - Handelsaangelegenheden, 6.1.1.
            - Invoer, uitvoer, doorvoer, 6.1.1.1
              - Uitvoer uit Italië, 6.1.1.1.2.
                - Stukken betreffende teksten van Italiaanse publikaties inzake het Italiaanse uitvoerregiem en lijsten van goederen waarvoor een uitvoerverbod bestaat, 1938-1940., 806; 1 omslag
                - Ingekomen brieven van en minuten van uitgaande brieven aan particulieren betreffende het verstrekken van algemene inlichtingen op het gebied van de uitvoer uit Italië, 1915.; 807; 1 omslag
                - Ingekomen circulaire van het Italiaanse ministerie van Financiën en minuut van uitgaande brief aan het ministerie betreffende een voorschrift inzake aanvragen van uitvoervergunningen uit Italië, 1915.; 808
                - Minuut van uitgaande brief aan het ministerie inzake een mededeling over uitvoer uit Italië, bestemd voor "Handelsberichten", 1916.; 809; 1 stuk
                - Stukken betreffende Italiaanse wettelijke voorschriften inzake uitvoerverboden voor verschillende waren, 1916-1918.; 810; 1 omslag
                - Stukken betreffende inlichtingen, door het gezantschap verstrekt over uitvoermogelijkheden en voor het verkrijgen van uitvoervergunningen te volgen procedures, 1917-1919.; 811; 1 omslag
                - Stukken betreffende mededelingen van het Italiaanse ministerie van Buitenlandse Zaken over besluiten ten aanzien van verkoopprijzen van zwavel aan het buitenland naar aanleiding van de verscherping van de agio ten nadele van de Italiaanse handel en de duurdere arbeidskrachten, 1917-1918.; 812; 1 omslag
                - Stukken betreffende wijziging van de Italiaanse uitvoerbepalingen ten aanzien van de zwaveluitvoer, 1919.; 813; 6 stukken
                - Stukken inzake Italiaanse wettelijke voorschriften inzake de uitvoercontingentering van macaroni (pâte alimentaire), 814
                191.
                1 stuk
                - Klachten en geschillen, 6.1.1.1.2.1
                - Correspondentie met de Handelsvereeniging N.V. Visser en Zoon over het niet leveren van gedroogde kastanjes, waarbij ontraden wordt een geding te voeren tegen de Italiaanse handelaren, 1911.; 815; 4 stukken
                - Stukken betreffende de ondersteuning van een verzoek van de Nederlandse Vereeniging voor de Handel in gedroogde zuidvruchten, bij het Ministero di Agricoitura, Industria en Commercio (ministerie van Landbouw, Industrie en Handel), in verband met frauduleuze praktijken bij afladingen door Italiaanse exporteurs van amandelen in Bari en op Sicilië, 1910, 1911, 1914.; 816; 1 omslag
                - Stukken betreffende een rekest van de Agenzia Marittima Olandese, ter verkrijging van een uitvoervergunning voor een aangehouden partij brons- en kopergaas, bestemd voor de Soerabayasche Machinehandel, 1915.; 817; 1 omslag
                - Stukken betreffende bemiddeling ter verkrijging van een uitvoervergunning voor een partij wijnsteenzuur voor de société Apula Barletta voor rekening van de firma Wijnand Moonen en Co, Rotterdam, 1915.; 818; 4 stukken
                - Stukken betreffende een rekest van de firma Schamhart te Genua, gericht tot het Italiaanse ministerie van Financiën, ter verkrijging van een exportvergunning voor goederen, bestemd voor de N.V. Stoomweverijen "Van Besouw", 1916.; 819; 2 stukken
                - Stukken betreffende bemiddeling in een geschik tussen de firma's G. van Heek en Zoonen en Spyer tegen de firma Menella, over de prijs van gekochte uienzaden, 1918.; 820; 1 omslag
                - Stukken betreffende een klacht van de N.V. Rotterdamsche Automobiel Maatschappij over de te berekenen contractprijs van door de firma Chiribiri & Co te Turijn geleverde auto's, 1920.; 821; 1 omslag
                - Aanvragen en vergunningen, 6.1.1.1.2.2
                - Stukken betreffende automobielen en -onderdelen, 1915-1917, 1919.; 822-825; 3 omslagen en 5 stukken
                - Stukken betreffende een verzoek om bij de Italiaanse regering te bemiddelen ter verkrijging van een uitvoervergunning voor automobielchassis van de firma Lancia te Turijn, bestemd voor de firma Kiderlen te Amsterdam, 1915., 822; 1 omslag
                - Correspondentie met Lissone en Zoon en het consulaat te Genua over het verkrijgen van een uitvoervergunning voor een motor, 1916., 823; 5 stukken
                - Stukken betreffende bemiddeling ter verkrijging van uitvoervergunningen voor een gebruikte auto en een FIAT-automobielchassis op verzoek van het ministerie te Den Haag en bestemd voor Nederlands-Indië, 1917., 824; 1 omslag
                - Stukken betreffende bemiddeling door het gezantschap bij het Italiaanse ministerie van Buitenlandse Zaken ter verkrijging van uitvoervergunningen voor FIAT-automobielen, in 1916 gekocht door de firma Leonard Lang te Amsterdam, 1919., 825; 1 omslag
                - Stukken betreffende banden, 1915-1917.; 826-829; 4 omslagen
                - Stukken betreffende inlichtingen over het aanvragen van een uitvoervergunning voor rijwielbanden van de firma Pirelli te Milaan, bestemd voor de Nederlandse firma's Jüncker en Kestein, 1915., 826; 1 omslag
                - Stukken betreffende de afwijzing van een exportvergunning voor Michelinbanden, bestemd voor het Nederlandse leger, 1915., 827; 1 omslag
                - Stukken betreffende de afgifte van een uitvoervergunning door het Italiaanse ministerie van Financiën voor een zending Michelinbanden met bestemming Nederlands-Indië, waarvoor van de Nederlandse regering de garantie van binnenlands gebruik gevraagd wordt, 1916., 828; 1 omslag
                - Stukken betreffende de verkrijging van uitvoervergunningen voor autobanden, aangevraagd door Michelin te Turijn en bestemd voor Nederlands-Indië, 1917., 829; 1 omslag
                - Stukken betreffende HENNEP; met bijlagen, 1915-1919.; 830-844; 4 omslagen en 12 stukken
                - Stukken betreffende verzoeken om bemiddeling ter verkrijging van uitvoervergunningen voor hennep, bestemd voor Nederlandse firma's, afkomstig van de Italiaanse firma's Carpi e figli en de S.A. Linificio Canapificio Nazionale, 1915., 830; 1 omslag
                - Stukken betreffende verzoeken van het ministerie en de firma G. Sonino te Bologna tot ondersteuning van een aanvrage van een uitvoervergunning voor een zending hennep, gekocht door J.J. Govers te Amsterdam, 1915., 831; 1 omslag
                - Stukken betreffende de ondersteuning van een aanvrage van een uitvoervergunning van de S.A. Linificio e Canapificio Nazionale te Milaan voor een zending touw met bestemming Nederland, 1915., 832; 1 omslag
                - Stukken betreffende de N.V. Goudse Machinale Garenspinnerij, 1915-1918., 833-836; 3 omslagen en 5 stukken
                - Stukken betreffende de verkrijging van vrijgave van export uit Italië van partijen hennep en strappatura (poetskatoen) van de oogst van 1914, gekocht bij Fratelli Pezzoli te Bologna, waaraan gekoppeld de verkrijging van uitvoervergunningen en verlengingen daarvan voor bestellingen uit de oogst van 1915 in verband met moeilijkheden, ontstaan door de invoering van contingentering en nieuwe douaneformaliteiten, 1915-1916., 833; 2 omslagen
                Bevat brieven met betrekking tot de inventarisnummers 833-836.
                - Correspondentie met Fratelli Pezzoli en het ministerie over de mogelijkheid de onbelemmerde afgifte van exportvergunningen door Italië gerealiseerd te krijggen door middel van de instelling van een ruilsysteem, waarbij Italië de door haar benodigde goederen aangeboden krijgt, 1915., 834; 3 stukken
                - Stukken betreffende verdeling en grootte van het uitvoercontingent hennep door het Comité Consultatif over Italiaanse leveranciers en buitenlandse (niet-Italiaanse) mogendheden, 1915., 835; 2 stukken
                - Stukken betreffende uitvoervergunningen voor hennep, gekocht bij Fratelli Pezzoli te Bologna en bestemd voor de N.V. Goudsche Machinale Garenspinnerij, 1916-1918., 836; 1 omslag
                - Stukken betreffende bemiddeling ter verkrijging van uitvoervergunningen voor partijen hennep, gekocht in Napels en Bologna door de N.V. Weverijen D. van Leyden en Zoon te Krommenie, 1916., 837; 1 omslag
                - Stukken betreffende uitvoervergunningen voor partijen hennep, gekocht door J Hoos te Amsterdam en G. Prince & Zoon te Gouda van Pisani Figli & Co te Livorno, 1916., 838; 1 omslag
                - Stukken betreffende de verkrijging van uitvoervergunningen voor hennep, gekocht bij Carpi e Figli te Napels door de N.V. Stoomslagerij en Spinnerij v/h J.M. v.d. Lely te Rotterdam, 1916-1917., 839; 2 omslagen
                - Stukken betreffende de ondersteuning van aanvragen van uitvoervergunningen voor partijen pakgaren en hennep van de "Canapificio Veneto Antonini e Ceresa", bestemd voor Lankhorst en Zoon te Sneek, 1916-1917., 840
                - Ingekomen brieven van en minuten van uitgaande brieven aan het Italiaanse ministerie van Financiën en de firma Sjoerd Schamhart te Genua inzake een uitvoervergunning voor hennepgaren, bestemd voor Nederland, 1916., 841; 4 stukken
                - Stukken betreffende de ondersteuning van een aanvraag van een uitvoervergunning voor schoenmakersgaren van de firma "Canapificio Veneto Antonini e Ceresa" bestemd voor M. Levenbach te Amsterdam, 1916-1917., 842; 1 omslag
                - Ingekomen brieven van en minuut van uitgaande brief aan G. Wegelin te Bologna over de procedure die gevolgd moet worden .bij het verkrijgen van uitvoervergunningen voor hennep, 1918., 843; 3 stukken
                - Stukken betreffende de verkrijging van uitvoervergunningen voor partijen hennep, geleverd door Fratelli Pezzoli en Carpi e Figli en bestemd voor Nederlandse firma's, 1919., 844; 1 omslag
                - Stukken betreffende ZWAVEL, 1915-1917.; 845-857; 11 omslagen en 8 stukken
                - Stukken betreffende aanvragen ter verkrijging van uitvoervergunningen voor partijen zwavel, 1915-1917., 845-856; 10 omslagen en 8 stukken
                - Voor bij de Unione Raffinerie Siciliane te Catania bestelde zwavel door L.J.M. Krul te Rotterdam, 1915., 845; 1 omslag
                - Voor partijen zwavel van de U.R.S.-Catania, gekocht door de Handelsvereeniging "Amsterdam", met bestemming Java, 1915., 846; 3 stukken
                - Gekocht door Wilhelmi & Co te Hoogezand en geleverd door Pietro Marano te Catania, 1915-1916., 847; 1 omslag
                - Gekocht door Maatschappij Regnault te Amsterdam en geleverd door L. Russo fu Agatino te Catania, 1916., 848; 1 omslag
                - Gekocht door de firma van den Bergh Krabbendam te Tilburg en geleverd door L. Russo fu Agatino, 1916., 849; 1 omslag
                - Gekocht door "Stijfselfabriek De Bijenkorf" te Koog a/d Zaan en geleverd door J Ritter te Catania, 1916., 850; 1 omslag
                - Gekocht door Lindeteves en Stokvis, Ruhaak en Co en geleverd door L. Russo fu Agatino te Catania, Pietro d'Agata Todero en Fratelli Caflisch, bestemd voor vervoer per ss. Banda, 1916., 851; 1 omslag en 5 stukken
                Deze omslag bevat brieven die ook betrekking hebben op de inv. nrs 851-854.
                - Gekocht door de Maatschappij voor Uitvoer en Commissiehandel, bestemd voor de Handelsvereniging "Java" te Cheribon en geleverd door Pietro d'Agata Todero te Catania, 1916., 852; 1 omslag
                - Gekocht door de firma Hagemeyer en Co te Amsterdam en geleverd door Mangano fu Matteo te Catania, 1916., 853; 1 omslag
                - Gekocht door Van Lelyveld en Co, Dunkerbeck en Co, Boot en Krantz, Ruhaak en Co en de suikerfabriek Poerworedjo, van de Unione Raffinerie Siciliane, L. Russo fu Agatino en Fratelli Caflisch te Catania, bestemd voor vervoer per ss. Ambon, 1916., 854; 1 omslag
                - Voor partijen zwavel, gekocht door suikerfabriek in Nederlands-Indië en geleverd door de firma's L. Russo, P. Marano, P. d'Agata Todero en Fratelli Mangano, 1916-1917., 855; 1 omslag
                - Voor partijen zwavel, gekocht van Italiaanse firma's door Wed. J. Eisen en Zonen te Breda, de Vereeniging van Aardappelmeelfabrikanten, de Handelsvereeniging J. & W. Wegman, W.F. Struyck en Co, en de Twentsche Chemicaliën Handelsvennootschap, 1916-1917., 856; 1 omslag
                - Correspondentie met scheepsagenten te Catania en exporteurs van zwavel naar Nederlands-Indië die om ondersteuning bij de Italiaanse minister van Financiën van hun voorstel een algemene uitvoervergunning van zwavel naar Nederlands-Indië in te stellen, 1916., 857; 1 omslag
                - Stukken betreffende een verzoek tot verkrijging van een exportvergunning voor een zending macaroni van de firma M. Ravano de Nervi, bestemd voor de S.A. Italo-Olandese J. Wilmink, 1915.; 858; 1 omslag
                Zie ook inv. nr 616.
                - Stukken betreffende vruchten, zaden en conserven, 1915-1919.; 859-870; 5 omslagen en 28 stukken
                - Stukken betreffende algemene inlichtingen, verstrekt aan de firma Giannetto inzake uitvoervergunningen voor sinaasappelen, 1915., 859; 3 stukken
                - Stukken betreffende aanvragen van uitvoervergunningen voor in Italië door Nederlandse firma's gekochte zendingen, 1915-1919., 860-869; 4 omslagen en 25 stukken
                - Voor citroenen bestemd voor firma's in Nederland bij de firma's Giannetto en Lamaestra te Messina, 1915., 860; 1 omslag
                - Voor citroenen, te vervoeren door het ss. Uranus en bestemd voor Nederlandse koop lieden, 1915., 861; 5 stukken
                - Voor zuidvruchten, amandelen en hazelnoten, waarop sinds 15 september 1915 de overeenkomst tussen Italië, Groot-Brittannië, Frankrijk en de N.O.T. van toepassing is, 1915-1916., 862; 1 omslag
                Openbaarheid beperkt tot 1 januari 2099
                - Voor amandelen en mosterdzaad, door Nederlandse firma's gekocht bij de firma Caflisch te Catania, 1916., 863; 4 stukken
                - Voor zaden, die op contract geteeld zijn door Francesco Bulleri te Scafati en bestemd voor de firma Sluis en Groot te Enkhuizen, 1916., 864; 1 omslag
                - Voor partijen zaden waarvoor een uitvoerverbod was ingesteld, gekocht door Nederlandse firma's bij A. Squadrilli en C.F. Mennella te Napels, 1916-1917., 865; 2 omslagen
                - Voor zendingen sinaasappelen en mandarijnen, waarvoor een tijdelijk uitvoerverbod was ingesteld, gekocht door Bosnak te Amsterdam, 1917-1918., 866; 4 stukken
                - Voor partijen bloemzaden, gekocht door A.B. Bouwman te Arnhem bij de firma Squadrilli te Napels, 1918-1919., 867; 5 stukken
                - Voor een partij monsterblikjes tomatenpuree voor Nederlands-Indië van de firma Boas te Amsterdam, 1919., 868; 3 stukken
                - Voor een zending gedroogde kastanjes van de firma Sica-Perna te Napels, bestemd voor Velleman & Tas te Amsterdam, 1919., 869; 4 stukken
                - Stukken betreffende bemiddeling bij het Italiaanse ministerie van Financiën ter verkrijging van een uitvoervergunning van zinkerts, besteld door Maastrichtse Zinkwit Maatschappij bij de firma Fumagli, 1915., 870; 1 omslag
                - Stukken betreffende bemiddeling ter verkrijging van een exportvergunning voor wol van de firma Fearon Brown te New York, bestemd voor Rotterdam, 1915.; 871; 3 stukken
                - Stukken betreffende de weigering van het Italiaanse ministerie van Financiën een uitvoervergunning toe te staan voor een partij Zuid-Amerikaanse wol, toebehorend aan de firma Muller en Co, 1915.; 872; 4 stukken
                - Ingekomen brief van het Italiaanse ministerie van Buitenlandse Zaken, met daarop een aantekening bij wijze van antwoord, betreffende de afwijzing van een verzoek ter verkrijging van een uitvoervergunning voor deegwaren foor Jacob Cohen Barnstyn te Den Haag, 1915.; 873; 1 stuk
                - Ingekomen stukken van Haug en Co in Bari, met daarop een aantekening van afdoening, ter verkrijging van een uitvoervergunning voor een zending huiden, 1915.; 874; 2 stukken
                - Stukken betreffende de aanvrage van een uitvoervergunning voor pijpen- en ketelschrapers, besteld bij de S.A. "Strigilia" te Rome, en bestemd voor de Nederlandse marine, 1915-1916.; 875; 1 omslag
                - Stukken betreffende een uitvoervergunning voor katoenafval, door de Italiaanse autoriteiten verleend aan de firma Van Dam te Enschede, 1915.; 876; 4 stukken
                - Stukken betreffende de weigering van een uitvoervergunning voor salpeter, aangevraagd ten behoeve van een Nederlandse firma, door de Italiaanse autoriteiten, 1915.; 877; 4 stukken
                - Stukken betreffende een verzoek van het ministerie om te bemiddelen bij de Italiaanse regering ter zake van de afgifte van een uitvoervergunning voor talk, geleverd door Carter e Meyer te Livorno en bestemd voor de Koninklijke Pharmaceutische Fabriek te Meppel, 1916.; 878; 1 omslag
                - Stukken betreffende de ondersteuning door het gezantschap van de aanvrage van een uitvoervergunning voor een zending vilt van de firma Placido Mattei bestemd voor Scholten te Groningen, 1916.; 879; 1 omslag
                - Correspondentie met het Italiaanse ministerie van Buitenlandse Zaken en de firma Filippo de Pasquale e Figli inzake de verkrijging van een uitvoervergunning voor een zending puimsteen, bestemd voor Nederlandse handelshuizen, 1916.; 880; 3 stukken
                - Stukken betreffende de ondersteuning van aanvragen van uitvoervergunningen, gedaan door de firma's G. Gilardini en A. Gabargnati respectievelijk te Turijn en Monza, voor de N.V. Confectiefabriek Sluizer te Amsterdam verkochte partijen linnen, 1916.; 881; 1 omslag
                - Stukken betreffende de aanvrage van uitvoervergunningen voor zendingen asbest, bestemd voor de firma's "Hollandse Asbest Maatschappij" en "Cleton" te Rotterdam ten behoeve van de firma "Bender & Martiny" te Nole-Cavese, 1916-1917.; 882; 1 omslag
                - Stukken betreffende de aanvrage van een uitvoervergunning voor een zending schuurpapier, besteld bij de Soc. It. dello Smeriglio te Bovisa door de Handelsvereeniging "Java" te Amsterdam, 1916.; 883; 1 omslag
                - Stukken betreffende de aanvraag van een uitvoervergunning voor partijen bont voor Zwitserland, toebehorend aan L. Citroen te Lausanne, 1916-1917.; 884; 1 omslag
                - Stukken betreffende de weigering van de Italiaanse regering de uitvoer toe te staan van liften, besteld bij de firma Stigler te Milaan en bestemd voor het ministerie van Landbouw, Nijverheid en Handel te Den Haag, wegens doorvoer door Duitsland, 1917.; 885; 1 omslag
                - Stukken betreffende bemiddeling ter verkrijging van uitvoervergunningen voor vilten en strohoeden, gekocht door Nederlandse firma's bij G. Rossi, Ambrogio Paleari en Paleari & Ferraio, 1917-1919.; 886; 1 omslag
                - Stukken betreffende de verkrijging van een heruitvoervergunning voor industriediamanten, geleverd door A. Smit en Co te Amsterdam en bestemd voor Dunkels en Co Diamond Export Committee, 1918.; 887; 5 stukken
                - Stukken betreffende de verkrijging van een heruitvoervergunning voor goederen van de firma A. Savelkoul te Amsterdam, bestemd voor Nederlands-Indië, 1919.; 888; 1 omslag
                - Correspondentie met de firma Ecora te Catania inzake een verzoek om bemiddeling ter verkrijging van een uitvoervergunning voor een zending drop, 1919.; 889; 3 stukken
                - Stukken betreffende de verkrijging van een uitvoervergunning voor een nieuwe meststof, tetrafosfaat, geleverd door de Societa Generale Italiana del Tetrafosfato en bestemd voor de Eerste Nederlandse Coöperatieve Kunstmestfabriek, 1919-1920.; 890; 1 omslag
                - Stukken betreffende bemiddeling ten behoeve van de firma Sjoerd Schamhart te Genua ter verkrijging van uitvoervergunningen voor asbest-cement (eternit), macaroni en notenhout, 1920.; 891; 4 stukken en 1 omslag
                - Vorderingen, 6.1.1.1.2.3
                - Stukken betreffende de door het gezantschap verleende tussenkomst ten behoeve van de Italiaan G. Fargnoli, die een vordering heeft op de bloembollenkweker Telkamp te Hillegom, 1914.; 892; 3 stukken
                - Ingekomen brief van de consul te Milaan houdende een mededeling inzake een Italiaanse vordering op een failliet verklaarde Nederlandse firma, 1920.; 893; 2 stukken
                - Overige zaken, 6.1.1.1.2.4
                - Stukken betreffende Italiaanse wettelijke voorschriften inzake financiële voorzieningen en rechten op uitvoervergunningen, 1915.; 894; 2 stukken
                - Briefwisseling met het ministerie van Economische Zaken over exportpremies voor Italiaanse kunstzijdeweverijen, 1935.; 895; 3 stukken
                - Stukken betreffende een (circulaire-)instructie gericht tot de consulaire ambtenaren in Italië, afkomstig van het ministerie (in Den Haag), inzake het afgeven van verklaringen en het verstrekken van inlichtingen over vrijdom van invoerrechten bij de invoer van huwelijksuitzetten in Nederland, 1935-1939.; 896; 1 omslag
                - Minuut van uitgaande brief aan het ministerie inzake publikaties over de rubberproduktie in Italië, 1940.; 897; 3 stukken
              - Doorvoer, 6.1.1.1.3.
                - Stukken betreffende regelingen op het gebied van de doorvoer in de handel met of via Italië; met bijlagen, 1912, 1914, 1915, 1917, 1919.; 898-903; 2 omslagen en 8 stukken
                - Stukken betreffende inlichtingen ten behoeve van de consul te Milaan en het ministerie over bepalingen, die de doorvoer van Nederlands vee via Duitsland of Frankrijk verhinderen, 1912., 898; 1 omslag
                - Stukken betreffende door de Italiaanse regering genomen maatregelen ter beperking van de doorvoerhandel in verband met de oorlogstoestand, 1914-1915., 899; 1 omslag
                - Stukken betreffende Italiaanse in- en uitvoerbepalingen, van toepassing op de doorvoervan huiden en cigaretten-papier, 1915., 900; 4 stukken
                - Ingekomen brief van en minuut van uitgaande brief aan Fog & Figli betreffende de voorgeschreven reisroute voor exportgoederen uit Italië, bestemd voor Nederland, 1917., 901; 2 stukken
                - Ingekomen brief van de consul te Turijn betreffende een mededeling van de Italiaanse overheid inzake beperkte toelating van doorvoer voor goederen die via Duitsland naar Nederland gaan, met bijlage, 1919., 902; 2 stukken
                - Stukken inzake Italiaanse wettelijke voorschriften betreffende de doorvoer van verschillende waren, 1920., 903; 1 omslag
                - Stukken betreffende een verzoek van de consul-generaal te Genua om bemiddeling te verlenen ter verkrijging van doorvoervergunningen voor artikelen van de firma Lindeteves, benodigd door de Agenzia Maritima Olandese, 1915.; 904; 1 omslag
                - Stukken betreffende de doorvoer van goederen in de handel van Nederland met Nederlands-Indië, 1915-1919, 1939-1940.; 905-914; 12 omslagen en 16 stukken
                - Stukken betreffende verzoek van de Stoomvaartmaatschappij 'Nederland' om bemiddeling ter verkrijging van doorvoervergunningen van de Italiaanse regering voor partijen olie, afkomstig uit Nederlands-Indië, 1915., 905; 1 omslag
                - Stukken betreffende de afgifgte van permanente doorvoervergunningen voor olie ten behoeve van de Stoomvaartmaatschappij "Nederland", 1915., 906; 5 stukken